臺灣臺南地方法院刑事判決
111年度易字第154號
公  訴  人  臺灣臺南地方檢察署檢察官
被      告  曾浩天


                    （現另案於法務部○○○○○○○○○○○執行中）
上列被告因竊盜案件，經檢察官提起公訴（111年度偵緝字第54
號），被告於本院準備程序進行中就被訴事實為有罪之陳述，經
本院告知簡式審判程序意旨，並聽取公訴人及被告之意見後，裁
定改依簡式審判程序審理，判決如下：
    主  文
曾浩天犯竊盜罪，累犯，處有期徒刑柒月；未扣案犯罪所得新臺
幣伍萬肆仟壹佰參拾伍元沒收，於全部或一部不能沒收或不宜執
行沒收時，追徵其價額。
    事  實
一、曾浩天有多次因竊盜案件，遭法院判刑確定之紀錄，詎其不
    知悔改，意圖為自己不法之所有，基於竊盜之犯意，於民國
    （下同）110年11月7日14時許，利用受僱於劉家揚在臺南市
    ○○區○○路000號工地施工之機會，徒手竊取劉家揚所有之銅
    線7捆（合計重372.4公斤、價值新臺幣【下同】21萬元）後
    ，駕駛車牌號碼000-0000號自小客車，載往臺南市○市區○○
    里00○00號「晨鑫環保科技有限公司」（下稱晨鑫環保公司
    ），以54,135元之價格，販售予不知情之資源回收業者李玉
    鑾。嗣劉家揚發現遭竊，報警處理，經調閱監視錄影畫面，
    始查悉上情。
二、案經劉家揚訴由臺南市政府警察局歸仁分局報告臺灣臺南地
    方檢察署檢察官偵查起訴。
    理  由
一、本件係經被告曾浩天於準備程序期日為有罪之陳述，而經本
    院裁定以簡式審判程序加以審理（本院卷第58頁），依據刑
    事訴訟法第273條之2規定排除嚴格證據調查；並依同法第31
    0條之2之準用第454條之規定製作略式判決書，合先敘明。
二、本件有下列事證足資佐憑：
  ㈠被告於偵查中及本院審理時之自白（偵二卷第55至56頁、本
    院卷第55頁）。
  ㈡證人劉家揚（警卷第9至15頁、第17至23頁）、李玉鑾（警卷
    第25至29頁）於警詢中之證述。
  ㈢臺南市政府警察局歸仁分局110年11月11日扣押筆錄、扣押物
    品目錄表（警卷第33至37頁）、110年11月11日代保管單（
    警卷第41頁）、110年11月8日估價單（警卷第49頁）、晨鑫
    環保公司之收受物品、舊貨、五金廢料或廢棄物登記表（警
    卷第51頁）、遭竊工地之現場照片（警卷第53至57、61頁）
    、遭竊工地之監視器錄影翻拍照片（警卷第59頁）、晨鑫環
    保公司之監視器錄影翻拍照片（警卷第63至79頁）。
三、論罪科刑之理由：
  ㈠核被告所為，係犯刑法第320 條第1 項之竊盜罪。
  ㈡被告前因①詐欺案件，經本院以99年度簡字第3220號判決判處
    有期徒刑6 月確定；②恐嚇取財得利案件，經臺灣板橋地方
    法院（現更名為臺灣新北地方法院）以99年度易字第122 號
    判決判處有期徒刑5 月確定；③侵占、竊盜案件，經本院以9
    9年度易字第690號判決判處有期徒刑8 月、4 月，應執行有
    期徒刑10月確定；④攜帶兇器竊盜案件，經臺灣新北地方法
    院以99年度訴字第2553號判決判處有期徒刑7 月確定；⑤加
    重強盜未遂案件，經臺灣高等法院以100 年度上訴字第980 
    號判決判處有期徒刑4 年8 月，並由最高法院以100 年度台
    上字第4624號判決駁回上訴確定；⑥偽造文書案件，經臺灣
    新北地方法院以100 年度訴字第401 號判決判處有期徒刑5
    月確定，並由臺灣高等法院就上開各罪所科之刑，以100年
    度聲字第3012號裁定定應執行有期徒刑7 年4 月。另因⑦竊
    盜案件，經臺灣新北地方法院以100 年度簡字第4467號判決
    判處有期徒刑4 月確定，與前開100 年度聲字第3012號裁定
    所定執行刑接續執行，於106 年8 月22日假釋出監，嗣因保
    護管束期滿未經撤銷假釋，未執行之刑以已執行論，於107 
    年7 月22日執行完畢，此有臺灣高等法院被告前案紀錄表在
    卷可參，為累犯，應依刑法第47條第1項之規定加重其刑。
    至司法院釋字第775號解釋，依解釋文及理由之意旨，係指
    構成累犯者，不分情節，一律加重最低本刑，於不符合刑法
    第59條所定要件之情形下，致生行為人所受之刑罰超過其所
    應負擔罪責之個案，不符罪刑相當原則、比例原則。於此範
    圍內，在修正前，為避免發生上述罪刑不相當之情形，法院
    就該個案應裁量是否加重最低本刑；依此，該解釋係指個案
    應量處最低法定刑、又無法適用刑法第59條在內減輕規定之
    情形，法院應依此解釋意旨裁量不予加重最低本刑（最高法
    院108年度台上字第338號判決意旨參照）。查本件依被告構
    成累犯及犯罪之情節，並無上開情事，自仍有累犯加重其刑
    規定之適用，併此敘明。
　㈢爰審酌被告不思循正當途徑獲取所需，竟利用受僱之機會，
    竊取告訴人劉家揚財物，實屬不該，且其曾有多次竊盜前科
    ，甫於109年2、3月間以類似手法竊取他人財物而遭臺灣士
    林地方法院以110年度簡字第16號判處應執行有期徒刑8月，
    並於110年7月23日確定在案，有該案判決及臺灣高等法院被
    告前案紀錄表各1份附卷可參，於相隔數月餘，竟再為本案
    犯行，惡性重大，且迄今尚未賠償告訴人損失，並考量其犯
    後坦認犯行，及其自陳高中肄業之智識程度，先前從事道路
    配管工作，月收入約4 萬餘元，及離婚、需撫養2名就讀五
    專之子女之生活狀況（本院卷第62頁）等一切情狀，量處如
    主文所示之刑，以資警惕。
四、沒收：
  ㈠按犯罪所得，屬於犯罪行為人者，沒收之；於全部或一部不
    能沒收或不宜執行沒收時，追徵其價額，刑法第38條之1第1
    項前段、第3項分別定有明文。
  ㈡經查，被告所竊財物，已變賣予晨鑫環保公司，得款54,135
    元，業據被告坦認在卷（偵二卷第55頁），並有估價單（警
    卷第49頁）1份附卷可參，此情堪以認定。而此變賣所得雖
    未扣案，然此屬刑法第38條之1第4項所稱變得之物，仍屬
    於被告之犯罪所得，依刑法第38條之1第1項前段、第3項規
    定，宣告沒收之，並諭知於全部或一部不能沒收或不宜執行
    沒收時，追徵其價額。
據上論結，應依刑事訴訟法第299條第1項前段、第273條之1第1
項、第310條之2、第454條第2項，刑法第320條第1項、第47條第
1項、第38條之1第1項、第3項，刑法施行法第1條之1第1項，判
決如主文。
中　　華　　民　　國　　111 　年　　3 　　月　　31　　日
                刑事第十一庭    法　官　陳淑勤
以上正本證明與原本無異
如不服本判決應於收受本判決後10日內向本院提出上訴書狀，並
應敘述具體理由。其未敘述上訴理由者，應於上訴期間屆滿後20
日內向本院補提理由書狀（均須按他造當事人之人數附繕本）「
切勿逕送上級法院」。
                                書記官　盧昱蓁
中　　華　　民　　國　　111 　年　　3 　　月　　31　　日
附錄：本案論罪科刑法條全文
中華民國刑法第320條：
意圖為自己或第三人不法之所有，而竊取他人之動產者，為竊盜
罪，處5年以下有期徒刑、拘役或50萬元以下罰金。
意圖為自己或第三人不法之利益，而竊佔他人之不動產者，依前
項之規定處斷。
前二項之未遂犯罰之。

卷宗目錄：
【警卷】：臺南市政府警察局歸仁分局南市警歸偵字第11006350
99號刑案偵查卷宗。
【偵一卷】：臺灣臺南地方檢察署110年度偵字第25935號偵查卷
宗。
【偵二卷】：臺灣臺南地方檢察署111年度偵緝字第54號偵查卷
宗。
【本院卷】：臺灣臺南地方法院111年度易字第154號刑事卷宗。